臺灣雲林地方法院刑事裁定
110年度侵訴字第13號
110年度聲字第929號
公  訴  人  臺灣雲林地方檢察署檢察官
聲  請  人
即  被  告  劉瑞榮



選任辯護人  劉大正律師
上列被告因違反兒童及少年性剝削防制條例等案件，經檢察官提
起公訴（110年度偵字第2120號、第2937號），並經聲請人即被
告聲請具保停止羈押，本院裁定如下：
    主  文
甲○○應自民國一一○年十二月四日起延長羈押貳月。
具保停止羈押之聲請駁回。
    理  由
一、按羈押被告，偵查中不得逾2月，審判中不得逾3月。但有繼
    續羈押之必要者，得於期間未滿前，經法院依第101條或第1
    01條之1規定訊問被告後，以裁定延長之；延長羈押期間，
    審判中每次不得逾2月，如所犯最重本刑為10年以下有期徒
    刑以下之刑者，第一審、第二審以3次為限，第三審以1次為
    限，刑事訴訟法第108條第1項、第5項分別定有明文。次按
    羈押之目的，在於保全刑事追訴、審判及刑之執行，或預防
    被告反覆實行同一犯罪行為，而危害社會安全，而有無羈押
    之必要，乃事實問題，事實審法院有依法認定及裁量之職權
    ，如就客觀情事觀察，並無明顯違反比例原則，即無違法或
    不當可言，且關於羈押原因之判斷，並不適用訴訟上之嚴格
    證明法則，以適用自由證明法則為已足（最高法院110年度
    台抗字第809號裁定意旨參照）。
二、本件被告甲○○因違反兒童及少年性剝削防制條例等案件，前
    經本院訊問後，認其涉犯兒童及少年性剝削防制條例第36條
    第3項之以違反本人意願之方法使兒童被拍攝為猥褻行為之
    照片及電子訊號罪、刑法第224條之1之對未滿14歲之人以違
    反其意願之方法而為猥褻之行為、兒童及少年福利與權益保
    障法第112條第1項前段暨刑法第315條之1第2款成年人故意
    對兒童犯無故以照片竊錄他人身體隱私部位罪等罪嫌，犯罪
    嫌疑重大，其所涉上開罪名中，有最輕本刑5年以上有期徒
    刑之重罪，又重罪常伴隨有逃亡之高度可能，此係趨吉避凶
    、脫免刑責、不甘受罰之基本人性，依客觀、正常之社會通
    念，實足認被告已有逃亡之相當或然率存在，有刑事訴訟法
    第101條第1項第3款之羈押原因，並有羈押之必要，故依刑
    事訴訟法第101條第1項第3款規定，處分自民國110年5月4日
    起羈押3月，嗣分別裁定自110年8月4日、110年10月4日延長
    羈押期間2月在案。
三、因被告原羈押期限至將於110年12月3日屆滿，經訊問被告及
    其辯護人對於延長羈押之意見，被告表示沒有意見等語，辯
    護人則為被告請求交保等語（見本院卷第373頁）。然審酌
    本案業經本院於110年11月10日宣判，認被告犯兒童及少年
    性剝削防制條例第36條第3項之以違反本人意願之方法使兒
    童被拍攝猥褻行為電子訊號罪、同條例第36條第1項之拍攝
    兒童為猥褻行為之電子訊號罪、兒童及少年福利與權益保障
    法第112條第1項前段暨刑法第225條第1項之成年人故意對兒
    童犯乘機性交罪、兒童及少年福利與權益保障法第112條第1
    項前段暨刑法第315條之1第2款之成年人故意對兒童犯無故
    竊錄他人非公開之活動及身體隱私部位罪，判決應執行有期
    徒刑10年，被告犯罪嫌疑實屬重大，其所犯兒童及少年性剝
    削防制條例第36條第3項之罪，為最輕本刑5年以上有期徒刑
    之罪，後續尚有上訴、執行程序須進行，一旦判決有罪確定
    ，刑期非短，基於一般人趨吉避凶之天性，被告可能為脫免
    刑期執行，逃避本案之追訴處罰，有相當理由認為有逃亡之
    虞，堪認本件合於刑事訴訟法第101條第1項第3款之事由。
    復衡以國家司法權有效行使、公共利益之維護及被告人身自
    由、防禦權受限制之程度，基於比例原則之考量，認本件有
    羈押之必要，尚無從以其他較小侵害手段如交保、責付、限
    制住居或限制出境、定期報到等方式替代。綜上，本件羈押
    之原因仍然存在，且仍有繼續執行羈押之必要，復無刑事訴
    訟法第114條各款所列情形，爰依刑事訴訟法第108 條第1項
    、第5項規定，裁定自110年12月4日起延長羈押2 月。
四、至於被告聲請停止羈押意旨略以：母親64歲一人獨居急需有
    人陪伴照顧；祖母已高齡90歲，原由我與姑姑輪流照顧，至
    今不敢讓祖母知道我因案入獄，希望能交保安撫祖母，之後
    必定按時報到服刑；且被告為家中經濟支柱，現在女友及小
    孩一時頓失依靠，陷入經濟拮据之極大困境，希望能先交保
    去工作賺錢，舒緩女友經濟困境及賺取未來獄中生活所需，
    不可能棄親人於不顧而逃亡，且在警方搜索時即自白犯行態
    度良好，希望能以新臺幣20萬元交保、並責付、限制住居、
    限制出境及定期向警察機關報到等語。惟刑事訴訟程序關於
    被告羈押之執行，係為確保國家司法權對犯罪之追訴處罰（
    包含上訴審審理程序及執行程序得以順利進行）及保障社會
    安寧秩序而採取之必要手段，與受處分人個人自由及家庭生
    活機能之圓滿，難免衝突，不能兩全，被告前述可能逃亡之
    疑慮尚未排除，而被告未釋明其母親、祖母有何因其在押造
    成生命危險情事，且本院既已認定本案仍有羈押之原因及必
    要，又無不得駁回具保聲請停止羈押聲請之情形，自無從准
    許，應予駁回。
五、依刑事訴訟法第101條第1項第3款、第108條第1項、第5項、
    第220條，裁定如主文。
中　　華　　民　　國　　110 　年　　11　　月　　23　　日
                  刑事第二庭  審判長  法  官  王紹銘
                                      法  官  黃麗竹
                                      法  官  簡鈺昕
以上正本證明與原本無異。 　　　　　　　　　　　　　　　
如不服本裁定，應於裁定送達後5日內向本院提出抗告狀（須附
繕本）。
                                      書記官  林芳宜
中　　華　　民　　國　　110 　年　　11　　月　　23　　日